# 固定资产清理、待处理财产损溢属于什么类科目？如何入表？

提问人：wufaxian 时间：2022-07-11 21:25:53

回答人：chenyiwei
这两者都属于资产类科目。固定资产清理期末可以有余额，其期末借方余额反映企业尚未清理完毕的固定资产清理净损失；待处理财产损溢不可以有余额，企业的财产损溢，应查明原因，在期末结账前处理完毕，处理后该科目应无余额。
但是，虽然固定资产清理科目允许有余额，但对期末借方余额还应谨慎进行减值测试，避免出现后续的处理收入不能弥补该借方余额的情况，必要时对其谨慎计提减值准备。

提问人：wufaxian 时间：2022-07-13 10:25:34
谢谢陈老师回复。
“待处理财产损溢不可以有余额，企业的财产损溢，应查明原因，在期末结账前处理完毕，处理后该科目应无余额。”
——–意思是资产负债表日之前必须转入其他账户，对吧？
其次，本质上“待处理财产损溢”是一个资产科目？还是损益类科目？或者是备抵科目？

回答人：chenyiwei
其科目代码是 1901 ，故可以认为是资产类科目。